【裁判字號】    89,易,2932
【裁判日期】    900927
【裁判案由】    恐嚇取財
【裁判全文】
臺灣桃園地方法院刑事判決                        八十九年度易字第二九三二號
    公  訴  人  臺灣桃園地方法院檢察署檢察官
    被      告  己○○
右列被告因恐嚇取財等案件，經檢察官提起公訴（八十九年度偵字第一三九一二號）
，及移送併辦（九十年度偵字第一九０四號），本院判決如左：
    主  文
己○○連續意圖為自己不法之所有，以恐嚇使人將本人之物交付，處有期徒刑壹年拾
月。
    事  實
一、己○○基於意圖為自己不法所有之竊盜及恐嚇取財概括犯意，於：(一)民國八十九
    年九月十二日上午七時前，在桃園縣大溪鎮○○街二九六號前，見戊○○所有之
    車號ＫＡ－一四０六號自用小客車停放於該處，竟竊取之，得手後將之駛往大溪
    鎮美華里尾寮附近水源地停放，隨即以車上戊○○名片所留電話號碼，自當日上
    午七時三十分起，多次以電話向戊○○恐嚇稱車在他那裏，須匯入新台幣（下同
    ）五萬元至大溪郵局己○○儲金帳戶內，始願將車交還，使戊○○心生畏懼，經
    約定於同日二十三時至翌日二時許，在大溪鎮美華里三層大廟前交付贖金，己○○前住上址取款時，旋為埋伏警員當場查獲而未得逞，並扣得郵局儲金簿一本、
    提款卡一張、電話卡一張。(二)於八十九年十月二十七日上午七時許，在桃園縣大
    溪鎮大溪國小前，竊取甲○○所有之車號ＫＷ－七九０三號自用小客車，得手後
    將該車駛往大溪鎮○○路僑愛國小旁空地停放，隨即以行動電話聯絡甲○○，指
    示應匯入二萬元至謝志義（己○○之弟，檢察官另為不起訴處分）設於大溪郵局
    之儲金帳戶，否則即將車輛予以破壞，致甲○○心生畏懼，經己○○多次電話聯
    絡交付贖款之方式與地點，最後約定在台三線往和平老街之便道涵洞交付贖款，
    同日二十二時十五分，己○○依約前往取贖，為在場埋伏之警員查獲而未得逞，
    並扣得行動電話一支。(三)於八十九年十一月十日上午八時許，在桃園縣大溪鎮福
    安里十七鄰水汴頭五號前，竊取丁○○所有車號ＨＤ－九五八七號自用小貨車，
    得手後將車駛往台北縣鶯歌鎮鳳明國小旁停放，隨即以電話聯絡丁○○應將贖款
    五千元（原要價五萬元，經丁○○表示只願付五千元）匯入謝志義設於大溪郵局
    之儲金帳戶，否則即將車輛支解，致丁○○心生畏懼依指示匯款五千元至前開郵
    局帳戶，己○○隨即於同日提領花用而得逞。
二、案經桃園縣警察局大溪分局報請臺灣桃園地方法院檢察署檢察官偵查起訴及移送
    併辦。
    理  由
一、訊據被告己○○對於右揭時地以電話恐嚇被害人戊○○、甲○○、丁○○等人，
    要渠等分別交付五萬元、二萬元、五千元之贖金，否則即不告知車輛所在，及稱
    要將車輛支解之事實，供承不諱，惟矢口否認有竊盜犯行，辯稱：前開車輛係他
    人竊得後告知伊停放位置，伊因經濟困難，因此想向車主要點福利金云云。經查
    (一)車號ＫＡ－一四０六號自小客車及車號ＫＷ－七九０三號自用小客車經被害人
    戊○○及甲○○具領後，均發覺車鎖有遭破壞情形，其竊車之手法相同。(二)被害
    人戊○○、甲○○、丁○○所有之自用小客車及小貨車，均於失竊未久，即接獲
    被告以電話聯絡要求渠等交付贖款之事實，業據戊○○、甲○○、丁○○等人證
    述在卷，茍該車輛非被告所竊，時間上何以如此巧合？被告又何以能於短時間即
    知車輛所在並據以聯絡車主交付贖金？(三)被告對於如何知悉車輛所在，前後供述
    不一，始則供稱車號ＫＡ－一四０六號自小客車係伊清晨七時許欲至車輛停放地
    點烤肉，因見車門未關即以車內之名片撥打電話給車主，而車號ＫＷ－七九０三
    號自用小客車及ＨＤ－九五八七號自小貨車係案外人丙○○及何聰傑所竊，惟於
    本院審理時則改稱三部車均係綽號「阿呆」之人竊得後，因伊與「阿呆」要好，
    故「阿呆」均告知伊車輛所在云云，其前後供述不一致，已屬可議，且經本院傳
    喚證人丙○○、何聰傑、「阿呆」乙○○分別到庭，惟均否認有竊取車輛行為，
    被告辯稱車輛係他人所竊云云，要屬委責之詞，並無可採。
二、被告竊得如事實欄所載之車輛後，即分別以電話通知被害人戊○○、甲○○、丁○○等人，表示需分別交付五萬元、二萬元、五千元之贖款始告知車輛所在，否
    則即將車輛支解等事實，業據被害人戊○○、甲○○、丁○○等人分別於偵查及
    本院審理時證述屬實，且為被告所不否認，並有郵局儲金簿、提款卡、匯款單及
    郵局儲金簿交易明細等在卷可稽，堪認屬實，按車輛失竊後如未經支解，應終有
    尋獲之一日，被告以電話告知被害人戊○○、甲○○、丁○○等人，表示需交付
    一定金額之贖金始能取回車輛，自有使被害人以為如不交付贖金，車輛將被支解
    、棄置而永無尋回之日，致心生畏懼，被告之行為自屬以將來之惡害通知被害人
    之恐嚇行為，又被告恐嚇被害人戊○○、甲○○交付贖款五萬元、二萬元，於被
    害人交付贖款前，即為警查獲，而恐嚇取財未遂，至被告恐嚇被害人丁○○交付
    贖款五千元，被害人丁○○已依約匯款，並由被告領取得逞之事實，有匯款單及
    儲金簿交易明細各一份在卷可稽，被告此部分恐嚇取財犯行已達既遂，要無疑義
    。
三、被告另辯稱渠為警查獲後，警訊時警員曾對其「刑求」，強令伊喝下整臉盆水後
    ，再痛毆伊之腹部，致令伊所喝下之水全部吐出等云云，然查：被告於八十九年
    十月二十八日警訊後移送地檢署檢察官初訊時，並未就曾遭警「刑求」乙節為供
    述，有該偵查筆錄可稽，如被告確曾遭警刑求，且如其所述有痛毆之嚴重情形，
    何以被告未就此向檢察官提出抗辯及告訴？雖被告於八十九年十一月十日檢察官
    第二次偵查時，經檢察官傳喚、訊問證人何聰傑否認竊盜，再訊問被告何以警訊
    時供稱車輛係丙○○、何聰傑所竊時，被告始供稱：「我有對警察說，我沒有偷
    ，但他們不相信，一直打，一直打，並要我交二個人出來」等語，有警訊筆錄可
    稽（見八十九年度偵字第一六七六九號卷第二十六、二十七頁，第四十、四十一
    頁），被告所為「刑求」抗辯之時間點，係在檢察官訊問證人後始為之，其「刑
    求」抗辯之時機，實啟人疑竇，又被告雖辯稱曾遭警「刑求」，然並無法提出診
    斷證明書或其他證據以供本院查證，且經本院向桃園縣警察局大溪分局調取南雅
    派出所全體警員名冊供被告指認，被告雖指認警員陳榮賢、鄧臣民即是對伊「刑
    求」之人，經本院傳喚證人陳榮賢、鄧臣民到庭亦否認有「刑求」之事實，而被
    告亦未能提出適切之證明方法，因之，並無證據足資證明被告有遭警「刑求」之
    事實，被告此部分之辯解，亦無可採。
四、核被告所為，係犯刑法第三百二十條第一項竊盜罪、第三百四十六條第一項恐嚇
    取財罪、同條第三項、第一項恐嚇取財未遂罪，被告先後多次竊盜既遂及恐嚇取
    財未遂、既遂行為，均時間緊接、方法相同，所犯構成要件相同之罪，顯係基於
    概括犯意反覆為之，均應分別依刑法第五十六條論以竊盜及恐嚇取財既遂連續犯
    一罪，並加重其刑，所犯竊盜罪及恐嚇取財罪有方法、結果之牽連關係，應從一
    重之恐嚇取財罪處斷。公訴人就事實一、(一)部分雖未就被告竊盜部分起訴，惟被
    告所犯竊盜罪及恐嚇取財罪既具牽連犯裁判上一罪關係，本院自應併予審理。又
    事實一、(三)移送併辦部分雖未據檢察官起訴，惟該部分與起訴部分既具連續犯裁
    判上一罪關係，為起訴效力所及，本院亦應併予審理。又事實一、(二)部分，雖經
    檢察官另案起訴（八十九年度偵字第一六七六九號），並於九十年一月三十日繫
    屬本院九十年易字第二一七號，惟事實一、(二)部分與本件檢察官起訴之事實一、
    (一)部分，有連續犯裁判上一罪關係，為同一案件，自不應割裂審理，本件既繫屬
    在前，自應就該部分併予審理。爰審酌被告犯罪之動機、目的、手段，及第一次
    犯罪為警查獲後仍不知悔悟繼行犯罪，顯見惡性重大，及犯罪所生之危害，犯罪
    後之態度等一切情狀，量處如主文所示之刑，扣案郵局儲金簿一本、提款卡一張
    、電話卡一張及行動電話一支雖為被告所有，然非專供犯本罪所用之物，自不得
    沒收。
據上論斷，應依刑事訴訟法第二百九十九條第一項前段，刑法第五十六條、第三百二
十條第一項、第三百四十六條第一項、第五十五條，罰金罰鍰提高標準條例第一條前
段，判決如主文。
本案經檢察官鄭重文到庭執行職務。
中      華      民      國      九十        年    九      月  二十七    日
                    臺灣桃園地方法院刑事第一庭
                                    法  官    黃  斯  偉
右正本證明與原本無異。
如不服本判決，應於判決送達後十日內向本院提出上訴狀( 應附繕本 )，上訴於
臺灣高等法院。
                                    書記官    薛  淑  玲
中      華      民      國      九十        年    十      月      三    日
附論罪科刑依據之法條：
刑法第三百二十條
意圖為自己或第三人不法之所有，而竊取他人之動產者，為竊盜罪，處五年以下有期
徒刑、拘役或五百元以下罰金。
意圖為自己或第三人不法利益，而竊佔他人之不動產者，依前項之規定處斷。
前二項之未遂犯罰之。
刑法第三百四十六條
意圖為自己或第三人不法之所有，以恐嚇使人將本人或第三人之物交付者，處六月以
上五年以下有期徒刑，得併科一千元以下罰金。
以前項方法得財產上不法之利益或使第三人得之者，亦同
前二項之未遂犯，罰之。


司法院資訊處製作；財團法人民間司法改革基金會備份。
